# 多次收购合并

提问人：jidus 时间：2013-05-23 23:07:21
1 、 2006 年，A公司用 3900 万购入B公司19%公允价值为 3800 万的股份。 2 、 2007 年，A公司用 1200 万购入B公司5%公允价值为 1000万的股份，构成对B公司的重大影响。 3 、 2008 年，A公司用 6500 万购入B公司30%公允价值为 6000 万的股份，取得对B公司的控制权。 请问： 1 、假设A公司与B公司为非同一控制，对这三次收购在个别报表都应如何处理？ 2 、如果A公司与B公司为同一控制时，与非同一控制的个别报表处理方法一样吗？

回答人：chenyiwei
回复 jidus 的帖子
1 、非同一控制下合并中，首先应判断这三次较是否发生关联。如果间隔时间较长，则各次交易互相独立的可能性相对较大。在互相独立的情况下，第一次交易完成后按实际发生的投资成本 3900 万元作为初始投资成本，采用成本法核算；第二次交易完成后因为取得重大影响，应当转为权益法核算，并按照《讲解 2010 》第三章第四节要求进行追溯调整（本案例中两次收购价格均高于当日可辨认净资产公允价值份额，无需调整投资成本）；第三次交易完成后按解释 4 号第三条规定，按截至购买日对原持有 24 ％股权的权益法核算结果＋本次增持成本作为转为成本法核算时的投资成本。
2 、通过多次交易实现同一控制下合并的处理目前尚无定论，目前正在征求意见中。

回答人：chenyiwei
回复 jidus 的帖子
1 、如果各次收购交易是互相独立的，则是这样处理，即你说的“前两次收购是和非一同控制一样处理”。
2 、如果各次交易存在关联，共同构成一项同一控制下合并交易的，则每一交易步骤发生时，均分别按照同一控制下合并的原则处理，每一次形成的长期股权投资的账面价值＝交易日被合并方账面净资产*本次购股完成后累计比例－本次交易前的投资成本。该金额与各该次交易的投资成本（账面价值）之间的差额调整权益。